# 执行日，承租人预计行使续租选择权，但会缩小面积，如何衔接处理？

提问人：wx_5dbe93c82c99 时间：2021-08-23 21:33:05
版主好。向您请教一个有关新租赁准则衔接处理的问题。A公司 2018 年 6 月与产业园运营方B公司签署为期 3 年的办公房屋租赁合同（房号分别为301#、302#、303#），租赁面接 500 平，租金 500 万/年。 2021 年 6 月，A公司与B公司签署房屋续租合同，但仅续签301#，续租期 5 年，租金为100 万/年，且租赁费定价公允。
基于上述背景，A公司在 2021 年 1 月 1 日执行新租赁准则如何进行衔接处理？
观 点一点一：： 2021 年 1 月 1 日，A公司很大概率将会行使续租选择权，故按照仍会续签 301#、302#、303#，续签期为 5 年，因此应考虑将续租期纳入租赁期，同时按照续租三间房屋进行衔接处理，将未来 5 年应支付的 3 间房屋租金（ 500 万/年）折现至执行日，确认使用权资产和租赁负债， 2021 年 6月实际仅续签301#，视同租赁变更，减小租赁面积，借：租赁负债、使用权资产减值和折旧，贷使用权资产，差额计入资产处置损益。
观 点二点二：： 2021 年 8 月，公司已签署仅续租 301#室的合同，因此在执行日，应考虑租赁面积缩小和租赁减少的情况，初始确认的使用权资产时，仅将未来将要支出301#租金（ 100 万/年）折现。
请陈版点拨一二。

回答人：chenyiwei
关键是在新旧准则转换日（2021.1.1）能否基于当时可获得的信息合理估计续租的范围。例如，为何此前估计要全部续租，但后来只续租了1/3？
导致缩小续租范围的是否为 2021 年内新发生且在 2021 年初无法合理预见到的事项？如何证明在 2021 年初“将全部续租”的预期是符合当时实际情况和可获得的信息的？
如果在 2021 年初，可以合理预计将全部续租，后续因 2021 年内新发生且在转换日无法合理预见到的事项导致最终仅续租1/3，则观点一更合理；在其他情况下，观点二更合理。